# 沟通

提问人：zhs7403 时间：2020-03-10 08:05:41
公司的独董在年初变更人员，如果我们要对公司治理层进行沟通，是选择现任董事还是原独董？

回答人：chenyiwei
现任独董应当需要沟通（因为他将是批准财务报表报出的责任人之一）；前任独董也应尽可能争取沟通以了解更多的具体情况。